Inventaris van archieven van onderdelen behorende tot het Korps Mariniers, (1940) 1945-1986
Nationaal Archief, Den Haag
Korps Mariniers
1940-1986
merendeel 1945-1986
D46
11.00 meter; 819 inventarisnummers.
Normale geschreven, getypte en gedrukte documenten, geen bijzondere handschriften. Het archief bevat foto's en incidenteel kaarten en tekeningen.
Nationaal Archief, Den Haag
Het archief van het Korps Mariniers bevat stukken van het Hoofdkwartier, de Van Ghentkazerne, de Van Braam Houckgeestkazerne, het Amfibisch Oefenkamp Texel, de Whiskey Infanterie Compagnie en de Eerste Amfibische Gevechtsgroep betreffende de organismen zelf (onder meer instelling, ontwikkeling, reorganisatie, personele aangelegenheden, ceremonieel, materieel), en taakuitvoering, zoals operationele opdrachten in Nederlands Nieuw-Guinea alsmede elders in vredestijd, oefeningen en beveiliging.
Archiefvorming
Geschiedenis van de archiefvormer
Geschiedenis van het Korps Mariniers
Het Korps Mariniers vormt een van de oudste loten aan de stam van de Nederlandse krijgsmacht. Het Korps is opgericht op 10 december 1665.
De moderne geschiedenis van het Korps neemt echter een aanvang in de Tweede Wereldoorlog. Bij het uitbreken van de Tweede Wereldoorlog bevonden zich eenheden in Nederland, Nederlands-Indië, de Nederlandse Antillen en Suriname. Vooral bij de verdediging van de Maasbruggen in Rotterdam hebben mariniers een imponerende rol gespeeld. Verdeeld in detachementen over de vloot, namen mariniers in december 1942 deel aan de slag in de Javazee, terwijl zij op Java als bataljon waren ingedeeld bij de 3e divisie. In pogingen de Japanners te weerstaan onderscheidden zij zich o.a. in de gevechten bij Kertosono. Teneinde te kunnen deelnemen aan de acties tegen Japan in Azië, werd in 1944 in de Verenigde Staten een mariniersbrigade, naar Amerikaans model, opgericht. In Europa maakten mariniers deel uit van de Prinses Irene Brigade, een eenheid die op 6 augustus 1944 in Normandië aan land ging en deelnam aan de bevrijding van Zuid-Nederland.
Toen in augustus 1945 Japan capituleerde, werd de in Amerika opgeleide mariniersbrigade, die bestond uit veel oorlogsvrijwilligers met een kleine beroepskern, naar Nederlands-Indië gezonden om daar het Nederlands gezag te herstellen, nadat in 1945 de republiek Indonesia eenzijdig was uitgeroepen. In 1947 en 1948 namen de mariniers deel aan politionele acties, teneinde de rust en orde te herstellen. Na de overdracht van de soevereiniteit aan de republiek Indonesia vertrokken de laatste mariniers in 1950 naar Nederland. Van 1951 tot 1962 werden eenheden van het Korps Mariniers ingezet bij de verdediging van Nederlands Nieuw-Guinea. Tijdens de confrontatiepolitiek van Indonesië voerden zij acties uit tegen infiltranten en vooral in de kritieke periode 1960 - 1962 namen marinierseenheden veelvuldig deel aan acties tegen Indonesische parachutisten in de bijzonder ontoegankelijke jungle.
In 1962 deed Nederland afstand van zijn laatste gebied in Azië en werden de Nederlandse strijdkrachten teruggetrokken. In 1969 ontstonden er op Curaçao onlusten. Om deze onlusten te stoppen werden eenheden Nederlandse mariniers overgevlogen en ingezet. Tijdens de zeventiger jaren werd de Bijzondere Bijstand Eenheid van het Korps Mariniers (BBEMARNS) ingezet tijdens verschillende gijzelingsacties in Nederland. Voorbeelden hiervan zijn: Scheveningen (1974), Wijster/Amsterdam (1975), De Punt/Bovensmilde (1977) en Assen (1978).
Taken van het Korps Mariniers
De taken van het Korps zijn:
het leveren van amfibisch getrainde gevechtseenheden als onderdeel van een maritieme strijdmacht ten behoeve van crisisbeheersing in NAVO-verband, alsmede in nationaal verband ten behoeve van de belangen van het Koninkrijk en/of ter handhaving van de integriteit van zijn grondgebied. De NAVO-taak werd toegevoegd aan het takenpakket in het begin van de jaren zeventig.
het leveren van getrainde gevechtseenheden die kunnen worden ingezet voor het verlenen van militaire bijstand.
het leveren van operationele eenheden voor het bewaken en beveiligen van marine bases en inrichtingen in Nederland en op de Nederlandse Antillen.
het leveren van operationele eenheden voor amfibische, infanteristische en militaire bijstandstaken ten behoeve van de Verenigde Naties.
het leveren van marinierspersoneel voor Harer Majesteits schepen en inrichtingen der zeemacht, voor de instructie in de militaire, infanteristische en fysieke vaardigheden en voor het uitvoeren van transporttaken ten behoeve van de Koninklijke Marine.
Organisatie
Het Korps Mariniers is een zelfstandig marineonderdeel met aan het hoofd een generaal-majoor. Deze staat rechtstreeks onder het bevel van de Bevelhebber der Zeestrijdkrachten.
Het korps bestaat uit:
Eerste Amfibische Gevechtsgroep (1AGGP), gelegerd in de Van Braam Houckgeestkazerne te Doorn. Bestaat uit:
1 staf- en verzorgingscompagnie
1 ondersteuningscompagnie
3 infanteriecompagnieën
Whiskey Infanterie Compagnie (W-INFCIE), ook bekend als de Koudweercompagnie. Is eveneens gelegerd in de Van Braam Houckgeestkazerne te Doorn. De eenheid is in zijn geheel paragetraind.
Tweede Amfibische Gevechtsgroep (2AGGP). De staf is gevestigd in de Van Braam Houckgeestkazerne. De eenheden zijn verspreid gelegerd over de Nederlandse Antillen en Nederland (o.a. de marinevliegkampen Valkenburg en De Kooy). In vredestijd zorgt deze gevechtsgroep voor bewaking en beveiliging van marinebases en inrichtingen, alsmede voor de territoriale en maritieme verdediging van de Antillen. Indien nodig kunnen de mariniers van 2AGGP worden geconcentreerd en ter beschikking gesteld van de NAVO voor operaties, al of niet geïntegreerd in de UK/NL Landing Force, op de NAVO-flanken of op eilanden in de Atlantische Oceaan.
Derde Amfibische Gevechtsgroep (3AGGP). Dit is een mobilisabele eenheid die dient ter aflossing van eenheden van 2AGGP in de Nederlandse Antillen, wanneer 2AGGP in zijn geheel in Nederland wordt geconcentreerd. Het personeel is alleen infanteristisch en amfibisch geoefend. De eenheid beschikt niet over een staf en verzorgingselement.
Amfibische sectie. Deze is gelegerd aan boord van Hr. Ms. Thetis en bestaat uit kikvorsmannen. De sectie omvat een sectiestaf en drie amfibische groepen:
Groep 1: (7 NL Special Boat Section). Taak: het uitvoeren van strandverkenningen en verkenningen in het achterland bij amfibische operaties.
Groep 2. Taak: assisteert de Bijzondere Bijstand Eenheid bij terroristische acties op het Nederlandse Continentale Plat. Er wordt regelmatig geoefend bij de Joost Dourleinkazerne op Texel en op de Noordzee.
Groep 3. Taak: opleiden van kikvorsmannen en het oefenen van scheepsbemanningen en anti-kikvorsmanacties.
Compagnies Bootgroep. Gelegerd bij de Joost Dourleinkazerne op Texel. Taak: het verzorgen van de verplaatsing van de gevechtseenheden bij de schip-strand-beweging, dan wel het verzorgen van logistieke en personele transportsteun onder meer in de Noorse fjorden. De bootgroep kan als onderdeel van 539 Assault Squadron binnen UK/NL Amphibious Force optreden.
Bijzondere Bijstand Eenheid/Marine Patrouille (BBE/MP). Gestationeerd in de Van Braam Houckgeestkazerne. Tevens belast met de Marine Patrouille-taken voor de gehele Koninklijke Marine. De staf, het alarmpeloton en de opleiding zijn gelegerd in Doorn. Het tweede peloton is gelegerd in Den Helder.
Marinierskapel met Tamboers en Pijpers. In tegenstelling tot de muzikanten van de kapel krijgen de Tamboers en Pijpers een volledige mariniersopleiding en zijn ook ingedeeld bij de operationele eenheden.
Het Korps Mariniers in internationaal verband
Eenheden van het Korps Mariniers maken onderdeel uit van de United Kingdom/Netherlands (UK/NL) Landing Force. Het aandeel van het Korps Mariniers aan deze brigade bestaat uit de Eerste Amfibische Gevechtsgroep, de Whiskey-infanterie Compagnie, de Amfibische Sectie en de Compagnies Bootgroep. De Tweede Amfibische Gevechtsgroep dient ook in deze brigade te kunnen opereren, echter alleen onder gematigde klimatologische omstandigheden.
Ook heeft het Korps Mariniers een aandeel in de verdediging van Nederlandse Antillen en Aruba. Ingevolge het Statuut voor het Koninkrijk is de handhaving van de onafhankelijkheid en de verdediging van de Nederlandse Antillen een Koninkrijksaangelegenheid. De bijdrage van het Korps Mariniers hieraan bestaat uit de kern van 2AGGP. Eén infanteriecompagnie hiervan is op Aruba (marinierskazerne Savaneta) en één infanteriecompagnie en een verkenningspeloton op Curaçao (Marinebasis Parera) gestationeerd.
Sinds 1963 heeft het Korps Mariniers eveneens een taak in het kader van de Verenigde Naties. In voorkomend geval kunnen eenheden van het Korps Mariniers worden uitgezonden.
Geschiedenis van het archiefbeheer
Alle onderdelen van het Korps Mariniers vormden in eigen beheer hun archief (gedeconcentreerd). De gevormde archieven werden na verloop van tijd overgebracht naar het semi-statisch archief van de Marinestaf gevestigd in Den Haag. Van daaruit zijn de archieven weer overgebracht naar het Centraal Archieven Depot (CAD) te Rijswijk.
De verwerving van het archief
Overbrenging van een overheidsarchief
Inhoud en structuur van het archief
05.02; 2.13
Selectie en vernietiging
In het archief zijn verklaringen van vernietiging aangetroffen betreffende bepaalde categorieën stukken van een bepaald jaar. Er is dus eerder vernietigd.
Van de binnen het archief aangetroffen archiefblokken (zie: Verantwoording van de bewerking) is het archiefblok van het hoofdkwartier op dossierniveau geselecteerd. De overige archiefblokken zijn volgens het verbaalstelsel gevormd en zijn derhalve op stuksniveau geselecteerd.
Binnen het archiefblok van de staf was sprake van een serie vergaderstukken van de Admiraliteitsraad. Dit betreft echter lidmaatschapsarchief. Het secretariaat berust niet bij de staf van het Korps Mariniers. Deze stukken zijn derhalve voor vernietiging voorgedragen.
Voor bewaring is in totaal 9 m1 archiefbescheiden geselecteerd. Deze zijn overgebracht naar het Nationaal Archief.
Daarnaast zijn 3,5 m1 archiefbescheiden betreffende individuele personeelsleden geselecteerd, welke na het verstrijken van de daarvoor gestelde termijnen dienen te worden vernietigd. Deze stukken zijn naar het Bureau Registratie en Informatie Ontslagen Personeel (BRIOP) van het Ministerie van Defensie gezonden.
Daarnaast is er nog een hoeveelheid van 0,125 m1 archiefbescheiden geselecteerd die na het verstrijken van de daarvoor vastgestelde termijnen dienen te worden vernietigd. Deze bescheiden worden tot het moment van vernietiging door het Centraal Archievendepot van het Ministerie van Defensie beheerd.
In totaal zijn 17,575 m1 archiefbescheiden voor directe vernietiging geselecteerd. Het ongerubriceerde deel van deze bescheiden is, na daartoe verkregen machtiging van het Ministerie van Defensie, door de Centrale Archief Selectiedienst aangeboden aan Van Gansewinkel Nederland BV, om conform het rijksoverheidscontract te worden vernietigd. Het Ministerie van Defensie heeft zelf zorgdragen voor vernietiging van het overige, gerubriceerde, deel van de te vernietigen archiefbescheiden.
De selectie voor vernietiging is uitgevoerd op basis van de volgende selectielijsten:
Selectielijst voor de neerslag van de handelingen van de Minister van Defensie en de onder hem ressorterende actoren op beleidsterrein Militair Materieel over de periode vanaf 1945, Stcrt. 2007-79/pag. 11
Selectielijst voor de neerslag van de handelingen van de minister van Defensie en de onder hem ressorterende actoren op het beleidsterrein Militair Personeel vanaf 1945, Stcrt. 2006-46/pag. 8
Selectielijst voor de neerslag van de handelingen van de minister van Defensie en de onder hem ressorterende actoren op het beleidsterrein Militaire Operatiën voor de periode vanaf 1945, Stcrt. 2005-113/pag. 14, rekening houdend met de rectificatie gepubliceerd in Stcrt. 2005-126/pag. 20
Selectielijst voor de neerslag van de handelingen van de minister van Defensie en de onder hem ressorterende actoren op het beleidsterrein Overheidsinformatievoorziening over de periode 1945 - 1999, Stcrt. 2003-202/pag. 11
Selectielijst voor de neerslag van de handelingen van de minister van Defensie en de onder hem ressorterende actoren op het beleidsterrein Organisatie van de Rijksoverheid over de periode 1945 - 1999, Stcrt. 2005-245/pag. 25
Op basis van artikel 5e van het Archiefbesluit 1995 zijn stukken met betrekking tot de inzet van eenheden van het Korps Mariniers in Nederlands Nieuw-Guinea en tijdens de gijzelingsacties in de jaren zeventig van vernietiging uitgezonderd.
Aanwijzingen voor de gebruiker
Openbaarheidsbeperkingen
Deels openbaar, deels beperkt openbaar (B).
Materiële beperkingen
Aanvraaginstructie
Openbare archiefstukken kunnen online worden aangevraagd en gereserveerd. U kunt dit ook via de terminals in de studiezaal van het Nationaal Archief doen. Om te kunnen reserveren dient u de volgende stappen te volgen:
U maakt een profiel aan op www.gahetna.nl, en logt vervolgens in
Via de archiefinventaris (alleen de beschrijvingen met rode nummers) selecteert u het gewenste archiefstuk door op de knop 'Reserveren' te klikken
In het volgende scherm geeft u aan op welke dag u het archiefstuk wilt inzien
Indien u zich bevindt in de studiezaal en een tafelnummer heeft ontvangen kunt u dit nummer vermelden. Als u geen tafelnummer heeft kunt u tafelnummer 777 laten staan
Vervolgens bevestigt u uw reservering door deze te versturen.
Verwant materiaal
Beschikbaarheid van kopieën
Verwante archieven
Het archief van het Korps Mariniers staat in relatie tot de volgende archieven:
Chef Marinestaf (tevens Bevelhebber der Zeestrijdkrachten)
Commandant der Zeemacht Nederland
Commandant der Zeemacht in het Caribische gebied
Mariniersbrigade in de Verenigde Staten / Nederlands-Indië
Publicaties
Geraadpleegde literatuur
Teitler, G. en C. Homan, red., Het Korps Mariniers, 1942-heden. - Amsterdam/Dieren 1985
Weger, M. de, De binnenlands veiligheidstaken van de Nederlandse krijgsmacht. - Assen 2006
Diverse jaargangen van de Staatsalmanak.
Nationaal Archief Beeldbank, http://beeldbank.nationaalarchief.nl (datum 16 mei 2007).
Bijlagen
Lijst van afkortingen
ABC
Atomaire, Bacteriologische en Chemische
AGGP
Amfibische Gevechtsgroep
BBE
Bijzondere Bijstand Eenheid
BBE/MP
Bijzondere Bijstand Eenheid / Marine Patrouilles
CIOS
Centraal Instituut Opleiding Sportleiders
GSG-9
Grenzschutsgruppe 9
HKKM
Hoofdkwartier Korps Mariniers
KOVBA
Korps Order van Blijvende Aard
LCA
Landing Craft Assault
MARNSOPORD
Mariniers Operatieve Orders
MEDOPS
Mededelingen over operaties
NATO
North Atlantic Treaty Organization
NAVO
Noord-Atlantische Verdragsorganisatie
NBC
Nucleair, Bacteriologisch Chemisch
OS&O
Ontwikkeling, Sport en Ontspanning
QPO
Qua Patet Orbis
RITA
Richtlijn van tactische aard
VGVK
Verzameling van Gemeenschappelijke Verordeningen van de Krijgsmacht
VOV
Voorschrift oorlogsvoorbereiding
VSQ
Vliegtuigsquadron
VVKM
Voorlopig voorschrift Koninklijke Marine
Beschrijving van de series en archiefbestanddelen
- HET ARCHIEF VAN HET HOOFDKWARTIER., 1.
  - STUKKEN VAN ALGEMENE AARD., 1.1
    - Notulen van de hoofdenvergaderingen., 1960-1963; 746; 1 omslag
    - Stukken betreffende de totstandkoming van de beleidsnota's van het Korps Mariniers., 1972-1979; 787; 1 omslag
    - Agenda en notulen van de stafbespreking tussen de staven van de commandant van de Zeemacht Nederland en de commandant van het Korps Mariniers op donderdag 24 oktober 1974., 806; 1 omslag
    - Vergaderstukken van de personeelsofficieren Korps Mariniers., 1974-1984; 235; 1 omslag
    - Notulen van de staf- en directievergaderingen., 1977-1986; 748-752; 5 pakken
      - 1977-1980, 748
      - 1981-1982, 749
      - 1983, 750
      - 1984, 751
      - 1985-1986, 752
  - STUKKEN BETREFFENDE BIJZONDERE ONDERWERPEN., 1.2
    - Organisme., 1.2.1
      - Instelling, ontwikkeling, reorganisatie en opheffing., 1.2.1.01
        - Stukken betreffende de nadere uitwerking van de organisatie van een modern mariniers bataljon en de doelstelling van het Korps Mariniers., 1946; 299; 1 omslag
        - Stukken betreffende de organisatie, opleiding, taak en werkzaamheden van de Inlichtingendienst Hoofdkwartier Korps Mariniers., 1946-1949; 794; 1 pak
        - Stukken betreffende het oprichten van een Afdeling Marine Politie., 1946-1950; 6; 1 omslag
        - Stukken betreffende het amphibisch-oefenkamp op Texel., 1948-1983; ---; 4 omslagen
          - Het oprichten en het ontwikkelen, 1948-1960, 5
          - Het voorstel tot het eventueel verlenen van een zelfstandige status, 1950-1958, 322
          - Het opheffen van het radiostation, 1968-1969, 878
          - De naamswijziging ingevolge de Ministeriële Beschikking van 17 mei 1983 in ''Joost Dourleinkazerne", 1981-1983, 284
        - Stukken betreffende de Afdeling Mariniers te Volkel., 1949-1953; ---; 2 omslagen
          - Beveiligings - en stemmingsrapporten over de maanden, januari - november, 1949, 938
          - Opheffing, 1950-1953, 120
            Met 1 tekening
        - Stukken betreffende de organisatie van de Mariniers-Verbindingsdienst., 1950-1953; 34; 1 omslag
        - Stukken betreffende het Korps Mariniers in Suriname., 1951-1952; ---; 1 omslag, 1 stuk
          - Rapport inzake een bestudering van de militaire organisatie, 1951, 305
          - Het beheer en de organisatie van het Militair Hospitaal in Paramaribo, 1951-1952, 977; omslag
        - Stukken betreffende de reorganisatie van het Geniepeleton van het Korps Mariniers., 1951-1963; 853; 1 omslag
        - Stukken betreffende de Afdeling Marine-patrouilles in Nederland., 1951-1968; ---; 2 omslagen
          - De samenvoeging van de Marine Tenue Patrouilles en de Marine Verkeers Patrouilles tot Marine Patrouilles, 1951-1952, 117
          - De organisatie van de afdeling, 1954-1968, 58
        - Stukken betreffende het Korps Mariniers in Nederlands Nieuw-Guinea., 1953-1963; ---; 5 omslagen, 1 stuk
          - Beschouwingen over het Korps Commando Angkatan Laut Republik Indonesia, 1953-1956, 837
          - Besprekingen ten aanzien van financiële investering alsmede de taak en organisatie van de mariniers, 1954-1955, 846
          - Verzoek om advies inzake de juiste standplaats van de commandant der Mariniers, 1954-1955, 848
          - Het gebruik van de verbindingsmiddelen en pyrotechnische middelen in verband met de reorganisatie van de Verbindingsdienst in Nederlands Nieuw-Guinea, 1955-1961, 839
          - Reorganisatie van het commando mariniers, 1956-1957, 331
          - Het oprichten van het Papoea Vrijwilligerskorps, 1960-1963, 159
            Niet geclassificeerd maar wel met personeelslijsten!
          - Rapport over de beschouwing van de organisatie en de sterkte van het Korps Mariniers indien de taak der Koninklijke Marine in Nederlands Nieuw-Guinea vervalt, 1961, 844; stuk
        - Stukken betreffende de instelling van een korpsschool voor korporaals., 1954; 56; 1 omslag
        - Stukken betreffende de oprichting en de opheffing van de Mariniersfanfare., 1956-1967; 971; 1 omslag
        - Stukken betreffende de gevolgen voor het Korps Mariniers, indien de diensttijd voor dienstplichtigen zou worden teruggebracht van 21 maanden naar 18 maanden., 1958; 809; 1 omslag
        - Stukken betreffende het voorstel voor de reorganisatie van de verplegingsafdeling, de onderhoudsafdeling en de reparatieafdeling bij het Korps Mariniers., 1961-1962; 877; 1 omslag
        - Stukken betreffende de opbouw van de oorlogsorganisatie van het Korps Mariniers., 1962-1967; 917; 1 omslag
        - Stukken betreffende het Korps Mariniers op de Nederlandse Antillen., 1963-1981; ---; 3 omslagen
          - De opbouw, de bewapening en de uitrusting van de Antilliaanse militie, 1963-1977, 919
          - De samenvoeging van de Marinierskazerne Suffisant met de Marinebasis Parera, 1968-1977, 928
          - De organisatie van de Afdeling Marine Patrouilles, 1972-1981, 219
        - Stukken betreffende de overplaatsing van het Hoofdkwartier van het Korps Mariniers en het efficienter gebruiken van de Van Ghentkazerne en de Van Braam Houckgeestkazerne, alsmede de beoordeling van de concept beleidsnota van het Korps Mariniers., 1967-1973; 895; 1 omslag
        - Stukken betreffende de reorganisatie van het Korps Mariniers., 1967-1973; 335; 1 pak
        - Stukken betreffende de reorganisatie van de personeelssectie van het Hoofdkwartier Korps Mariniers., 1968; 926; 1 omslag
        - Stukken betreffende het verstrekken van gegevens aan de staatssecretaris van de Marine met betrekking tot de taak en de organisatie ter behandeling van de begroting van het Ministerie van Defensie voor 1970., 1969; 896
        - Stukken betreffende de herziening en aanvulling van de stafeisen in verband met de reorganisatie van de gevechtseenheden van het Korps Mariniers en de eisen aan het motortransportmaterieel., 1969-1973; 782; 1 omslag
        - Stukken betreffende het voorstel tot wijziging van Hoofdstuk 2 van het ''Voorschrift betreffende logistieke verbruiksfactoren voor tijd van oorlog'' (VVKM 84) in verband met de reorganisatie van de gevechtseenheden van het Korps Mariniers., 1970; 914; 1 omslag
        - Stukken betreffende het onderzoek naar de taken, de opbouw en de opleidingen van het dienstvak Mariniersverbindingsdienst., 1971-1972; 927
        - Stukken betreffende de oprichting en de ontwikkeling van de Bijzondere Bijstands Eenheid (BBE)., 1972-1980; 922; 1 omslag
          Openbaarheid beperkt tot 1 januari 2055
        - Stukken betreffende de reorganisatie van de Motortransportdienst en het dienstvak automonteur., 1973-1981; 225; 1 omslag
        - Stukken betreffende de reorganisatie van de vervoerstaken van de Koninklijke Marine bij het Korps Mariniers en de overname van het personeelsbeheer bijzondere diensten Motortransportdienst en automonteur., 1976-1983; 784; 1 omslag
        - Stukken betreffende de uitfasering van de Afdeling Marine-recherche der Koninklijke Marine., 1979-1980; 275; 1 omslag
        - Stukken betreffende de mogelijke reorganisatie en de veranderde taak en doelstelling van het mobilisabele personeel behorende tot het Korps Mariniers., 1981; 796; 1 omslag
        - Stukken betreffende het geven van op- en aanmerkingen op de ontwerp ''Gedragscode van het Korps Adelborsten''., 1982; 295; 1 omslag
        - Stukken betreffende het voorstel tot de wijziging van operatie-order 9 van de bevelhebber der Zeestrijdkrachten als gevolg van de reorganisatie van de operationele eenheden van het Korps Mariniers., 1982-1983; 987; 1 omslag
        - Stukken betreffende het reorganiseren van het 2AGGP met als doel het verhogen van de operationele gereedheid., 1983-1984; 772; 1 omslag
        - Stukken betreffende de reorganisatie van de opleidingen naar aanleiding van de verzelfstandiging van het 2AGGP., 1984; 820; 1 omslag
        - Stukken betreffende de reorganisatie van het Hoofdkwartier van het Korps Mariniers., 1984; 819; 1 omslag
      - Taak en doelstelling., 1.2.1.02
        - Stukken betreffende de organisatie, opleiding, taak en werkzaamheden van de Inlichtingendienst Hoofdkwartier Korps Mariniers., 1946-1949; 794
        - Stukken betreffende de oorlogstaak, de organisatie en de sterkte van het Korps Mariniers alsmede de beveiliging van objecten bewaakt door de Koninklijke Marine in het gezagsgebied van de Nederlandse territoriale bevelhebber., 1948-1957; 303; 1 pak
        - Stukken betreffende de Commissie ter bestudering van de verdediging van de Nederlandse Antillen en Suriname en de taakovername van het Korps Mariniers door de Koninklijke Landmacht in Suriname., 1950-1952; 298; 1 pak
        - Stukken betreffende de bevoegdheden van de Garnizoenspatrouille., 1951; 119; 1 omslag
        - Conceptinstructies voor de commandant van het Korps Mariniers., 1955; 125; 1 omslag